【裁判字號】    92,簡上,130
【裁判日期】    921031
【裁判案由】    竊盜
【裁判全文】
臺灣板橋地方法院刑事判決                        九十二年度簡上字第一三０號
    上  訴  人  臺灣板橋地方法院檢察署檢察官
    被      告  丙○○
    選任辯護人  李明洲律師
右列上訴人因被告竊盜案件，不服本院九十二年度重簡字第一五一二號中華民國九十
二年一月二十八日第一審判決（聲請簡易處刑案號：九十一年度偵字第二一四五七號
），本院管轄第二審之合議庭判決如左：
    主  文
上訴駁回。
    事  實
一、丙○○意圖為自己不法之所有，於民國九十一年十一月五日凌晨三時二十分許，
    侵入丁○○在臺北縣三重市○○路○段二五二號二樓之住宅內，徒手竊取灰色手
    提包一只（內有機車駕照、信用卡、金融卡、領帶夾、行動電話各一）得手後正
    欲離去之際，為丁○○發現而報警當場查獲。
二、案經丁○○訴請臺北縣政府警察局三重分局報請臺灣板橋地方法院檢察官聲請簡
    易判決處刑。
    理  由
一、右開犯罪事實，業據被告丙○○於警訊時及檢察官偵訊中自白不諱，並經告訴人
    丁○○指訴在卷，復有贓物認領保管收據一紙附卷可資佐證，本件事證明確，被
    告犯行堪以認定。
二、核被告丙○○所為，係犯刑法第三百二十一條第一項第一款之加重竊盜罪。原審
    以被告犯罪事證明確，並審酌被告前未曾受有期徒刑以上刑之宣告，犯罪之動機
    目的、手段、所生危害及犯罪後坦承犯行等一切情狀，依刑事訴訟法第四百四十
    九條第一項前段、第三項、第四百五十四條第二項、刑法第三百二十一條第一項
    第一款、第七十四條第一款，量處被告有期徒刑七月，緩刑二年，認事用法尚無
    不合，量刑亦屬允當，應予維持。至檢察官上訴意旨另以：被告丙○○於九十一
    年十一月五日竊盜時，尚有攜帶剪刀及毀損被害人家中器物之行為，而原審未予
    調查，遽判處被告有期徒刑七月，緩刑二年，認原審量刑過輕，請將原判決撤銷
    ，更為適當合法之判決等語。惟查，本件被告係於竊得物品後由告訴人當場逮獲
    ，並報警處理，於查獲當時並未見有何兇器，已據告訴人於警詢時指述：只聽見
    竊嫌開門之聲音，並沒有看見竊嫌用何工具，警方人員到達現場時也沒有發現任
    何工具等語明確（詳參九十一年度偵字第二一四五七號卷第七頁反面）。再查，
    告訴人發覺被告竊取物品當場逮獲後即報警處理移送偵辦，亦未見有任何兇器扣
    案可資佐證，自無從僅以告訴人其後改稱：派出所當時有剪刀，用以剪掉電話線
    及網路線等語作為被告犯罪之證據，上訴意旨執此指摘原判決不當，核無理由，
    應予駁回。
三、另公訴人移送併辦（九十二年度偵字第五五六五號）意旨略以：被告於九十一年
    十月三十一日凌晨四時至四時三十分許，意圖為自己不法之所有，在臺北縣蘆洲
    市○○○路十二號六樓竊取新台幣（下同）三萬元、支票十張、客票等物，而認
    被告涉犯刑法第三百二十條第一項之竊盜罪，又與本件竊盜罪之時間緊接，所犯
    均屬構成要件相同之罪，顯係基於概括犯意反覆為之，為連續犯，應為本件起訴
    效力所及云云。
四、按犯罪事實應依證據認定之，無證據不得推定其犯罪事實，刑事訴訟法第一百五
    十四第二項條定有明文。又犯罪事實之認定，應憑真實之證據，倘證據是否真實
    尚欠明確，自難以擬制推測之方法，為其判斷之基礎；而認定犯罪事實之證據係
    指足以認定被告確有犯罪行為之積極證據而言，該項證據自須適合於被告犯罪事
    實之認定，始得採為斷罪資料（參照最高法院五十三年臺上字第六五六號、二十
    九年上字第三一○五號判例）；再告訴人之告訴，係以使被告受刑事訴追為目的
    ，是其陳述是否與事實相符，仍應調查其他證據以資審認（參照最高法院六十九
    年臺上字第四九一三號、五十二年臺上字第一三○○號等判例要旨）。又按認定
    犯罪事實所憑之證據，必須達於一般人均可得確信其為真實之程度，而無合理之
    懷疑存在時，始得據為被告有罪之認定，倘若犯罪事實之證明尚未達此一程度，
    仍有合理之懷疑存在，則應為被告有利之推定，仍不能遽為被告有罪之判斷，此
    亦為刑事訴訟法第一百五十四條，犯罪事實應依證據認定之證據裁判原則，及因
    保障被告人權，無罪推定原則之所在（參見最高法院七十六年度臺上字第四九八
    六號判例、九十一年度臺上字第三九號刑事判決等意旨）。公訴人認被告涉犯右
    揭犯行僅以告訴人丁○○之指訴、證人乙○○之警訊筆錄、監視錄影帶等資料為
    依據。訊據被告堅決否認右揭犯行，辯稱：九十一年十月三十一日、同年十一月
    四日我並沒有去公司，不可能竊取物品等語。經查：
    (1)告訴人丁○○先指陳：被告於九十一年十月三十一日竊取物品包括現金三萬元
      、第一銀行空白支票十張、面額六千元客票一張、第一銀行印鑑章、駱文波身
      分證一張、翁彰宏、葉美淑第一銀行存摺、茶葉一罐、洋酒一瓶、筆記本三十
      二本、年曆三十份、電腦磁碟片、檀香包三包、茶壺二支等物，但於同年月六
      日提出之失竊物品清單卻包括金筆、照相機、手提電腦等多達三十四種物品，
      並有失竊物品明細卷附可稽，所指述之失竊物品前後不符，且被告係於九十一
      年十一月五日竊得物品後由告訴人當場逮獲，而被告所竊得之物品除贓物認領
      一覽表外，其後警察至被告家中搜索亦未發現有告訴人所指失竊之物等情，亦
      據告訴人於本院調查時自承無訛（詳參本院九十二年八月五日訊問筆錄、九十
      一年度偵字第二一四五七號卷第七頁反面）。是告訴人所指訴內容是否屬實，
      即非無疑，難以遽信。
    (2)再查，證人乙○○雖於九十一年十一月六日警詢筆錄中證稱：「九十一年十月
      三十一日四時三分被告向我聲稱黃經理（即丁○○）要她進去拿東西，我就把
      鑰匙拿給她‧‧‧四時二十九分外出時她（即被告）手上拿很多東西，有些還
      掉在地上，邊撿東西邊問警衛要不要吃喜餅，然後歸還鑰匙給我就騎機車走了
      等語」，乙○○並指認被告丙○○即為當時進入南山人壽辦公室之人無誤，惟
      乙○○卻又於本院調查時改稱：「十月三十一日不是我值班，而是甲○○值班
      等語」。而九十一年十月三十一日確係甲○○值班，此並據證人甲○○於本院
      調查時證述屬實（詳參九十二年度偵字第五五六五號卷第十二頁反面、同上本
      院訊問筆錄）。是證人乙○○既非上開時地值班之人，竟能於警詢筆錄指證被
      告於上開時、地竊取物品，上開警詢筆錄所證述內容顯難憑信。另證人甲○○
      於本院調查時雖證稱：「九十一年十月三十一日是我值班‧‧‧當時她沒有證
      件給我，我看見她簽名（進出記錄簿）就可以進去，簽名的就是在庭的被告，
      這個人我認識，我知道她的名字‧‧‧等語」，惟復證稱：「她的名字是丁○○經理告訴我的，經理告訴我們說簽這個名字的就是丙○○‧‧‧當天晚上只
      有她（即被告）跟我拿過鑰匙，沒有其他人來和我拿過鑰匙」等語（詳參本院
      九十二年八月五日訊問筆錄）。是既係經理告知「簽這個名字的就是丙○○」
      ，則證人甲○○是否真能確認當天進入公司之人即為被告，亦或是受告訴人指
      述之引導而有先入為主之偏見，實有疑義，況告訴人辦公室所屬金銀大樓九十
      一年十月三十一日之監視錄影帶，經本院勘驗該錄影帶影像內容後，當日凌晨
      三時五十分至四時三十分即有多達「四十六人」進出該大樓之情，復有本院九
      十二年六月十七日勘驗筆錄存卷可按，另進出記錄簿上當日亦有二人之簽名，
      所載簽名分別為「許育榮」及「葉洲○」，均非被告之名，並有進出記錄簿附
      卷足稽，是證人甲○○證稱；當天僅一人即被告來取鑰匙云云，顯與事實不符
      ，此外，如依甲○○所證稱知道被告姓名，則被告既未簽其真實姓名，卻仍交
      付鑰匙予被告，顯與經驗法則相違。是以，證人甲○○所證內容亦無以為憑。
    (3)復查，扣案之九十一年十月三十一日、同年十一月四日電梯監視錄影帶三捲，
      經本院九十二年六月十七日勘驗其內容：有人進出，並有一男子彎腰開門帶引
      一女子（身著白色外套、長褲、右側背皮包、頭戴安全帽）進入電梯，後有一
      位女子從電梯手提很多東西出來，惟均因拍攝角度等因素無法辨識當事人之長
      相等情，亦經本院勘驗屬實，有本院九十二年六月十七日勘驗筆錄在卷可考。
      此外，該錄影帶翻拍之相片，亦無法辨識長相等情，並有相片附卷足稽，自難
      憑此遽為不利被告之認定。
    (4)綜上所述，被告所辯非完全無據，移送併辦之部分，經公訴人之舉證及本院調
      查證據之結果，尚難確信為真實，而仍有合理懷疑之存在。是移送併辦此部分
      竊盜犯行即屬不能證明其犯罪，自無從與本件起訴有罪之部分成立裁判上一罪
      之連續關係，而應退由檢察官另行偵辦。至告訴人丁○○另於本院陳稱：被告
      於九十一年十一月五日行竊當時，還把告訴人家中瓦斯打開，顯有其他不法意
      圖云云。然查，告訴人當場逮獲被告並報警處理後，警察係於告訴人之住宅內
      拘捕被告之情，有台北縣政府警察局三重分局刑事案件報告書附卷可考，如被
      告曾打開告訴人家中瓦斯，則告訴人及到場處理之警員於該相當時間內，應能
      察覺屋內之瓦斯異味，但告訴人於警詢筆錄中並未提及上該情事，到場處理之
      警員亦未就此處理，顯見上開告訴人指述之情節，不足採信，本院自亦無從就
      告訴人指稱被告開瓦斯之行為加以認定，附此敘明。
據上論斷，應依刑事訴訟法四百五十五條之一第一項、第三項、第三百六十八條、第
三百七十三條，判決如主文。
本案經檢察官黃重鋼到庭執行職務。
中      華      民      國    九十二    年      十      月    三十一    日
                              臺灣板橋地方法院刑事第十三庭
                                  審判長法  官  王 復 生
                    法  官  白 光 華
                                        法  官  徐 子 涵
右正本證明與原本無異。
本件不得上訴。
                                        書記官  彭 麗 紅
中      華      民      國    九十二    年     十一     月       三     日


司法院資訊處製作；財團法人民間司法改革基金會備份。
